ACORDAO-COMPLETO-2535667

ACÓRDÃO DE RELAÇÃO

ACÓRDÃO DE RELAÇÃO 1072/2022 ATA 18/2022 - PLENÁRIO

Acórdão 1072/2022-TCU-Plenário
	Considerando tratar-se de denúncia a respeito de possíveis irregularidades ocorridas na Eletrobras Termoluclear S.A. (Eletronuclear) , relacionadas ao pregão eletrônico DAN.A/PE-239/2020, com vistas à contratação de prestação de serviços técnicos especializados, associados às responsabilidades do proprietário, no gerenciamento e fiscalização da construção civil, montagem eletromecânica, preservação, suporte ao comissionamento e outras atividades correlacionadas à implantação da Unidade 3 da Central Nuclear Almirante Álvaro Alberto - CNAAA (UTN Angra 3) ;
	Considerando não ter sido identificada irregularidade na utilização do pregão para a contratação dos serviços em questão, conforme jurisprudência desta Corte (Acórdãos 2.932/2011, 2.899/2012, 3.341/2012, 1.046/2014 e 3.395/2015, todos do Plenário, entre outros) ;
	Considerando que as obras da "linha crítica" são o objeto a ser gerenciado/supervisionado, e não a implantação final e o comissionamento da usina, o que afasta o argumento quanto à complexidade dos serviços a serem contratados;
	Considerando não ter sido identificada irregularidade na adoção do critério de julgamento pelo menor preço;
	Considerando que as exigências de habilitação técnica são compatíveis com as demandadas pelas obras da "linha crítica";
	Considerando não ter ocorrido quebra de isonomia ou favorecimento de licitantes decorrente da divulgação, no edital, dos salários mínimos considerados adequados pela Eletronuclear para atrair e reter profissionais qualificados;
	Considerando que não restou caracterizado o pressuposto da plausibilidade do direito invocado para concessão de medida cautelar, nos termos da análise empreendida na peça 19, que concluiu pela improcedência das alegações;
	Considerando estar caracterizado o perigo da demora reverso, já que a suspensão do certame poderia atrasar a contratação da supervisão e gerenciamento das obras da "linha crítica" da usina;
	Considerando que, nos termos da Resolução-TCU 259/2014, a fim de resguardar o sigilo e a proteção do denunciante, qualquer documento em que conste sua identificação será juntado ao processo como peça sigilosa, classificada quanto à confidencialidade como informação pessoal, à luz da Lei 12.527/2011;
	Considerando, ainda, que a reclassificação do processo de denúncia como público, após a decisão definitiva, não alcança as peças que contenham a identificação do denunciante, as quais permanecem classificadas como informação pessoal e delas não se concederá vista ou cópia durante o prazo de vigência da restrição, salvo nas hipóteses legais;
	Os Ministros do Tribunal de Contas da União ACORDAM, por unanimidade, com fundamento nos arts. 1º, inciso XVI, e 53, da Lei 8.443/1992, n 15, inciso I, alínea "p", 143, inciso III, 169, incisos III, 234 e 235, todos do Regimento Interno do TCU, de acordo com os pareceres emitidos nos autos, em conhecer a denúncia e considerá-la improcedente; indeferir o pedido de concessão de medida cautelar formulado pelo denunciante; levantar o sigilo que recai sobre as peças destes autos, à exceção daquelas que contenham informação pessoal do denunciante, nos termos dos arts. 104, § 1º, e 108, parágrafo único, da Resolução-TCU 259/2014; encaminhar cópia deste acórdão e da instrução (peça 19) ao denunciante e à Eletronuclear; e arquivar o processo.
1. Processo TC-Processo 006.024/2022-0 (DENÚNCIA) 
	1.1. Órgão/Entidade: Eletrobrás Termonuclear S.A.
	1.2. Relator: Ministro Bruno Dantas.
	1.3. Representante do Ministério Público: não atuou.
	1.4. Unidade Técnica: Secretaria de Fiscalização de Infraestrutura de Energia Elétrica (SeinfraElétrica) .
	1.5. Representação legal: não há. 
	1.6. Determinações/Recomendações/Orientações: não há.

Eletrobrás Termonuclear S.A.

BRUNO DANTAS

não há.

Não atuou.

DENÚNCIA (DEN)

Secretaria de Fiscalização de Infraestrutura de Energia Elétrica (SeinfraElétrica).